【裁判字號】    99,抗,268
【裁判日期】    991027
【裁判案由】    沒入保證金
【裁判全文】
臺灣高等法院高雄分院刑事裁定           99年度抗字第268號
抗  告  人
即  被  告  甲○○
具  保  人  乙○○
上列抗告人因偽造文書案件，不服臺灣高雄地方法院中華民國99
年9 月15日沒入保證金裁定（99年度審訴字第2484號），提起抗
告，本院裁定如下：
    主  文
抗告駁回。
    理  由
一、抗告意旨略以：被告具保後，因經濟困難，謀職不易，乃外
    出工作，不知何時為出庭日，具保人乙○○亦未收到通知，
    亦不知被告遭拘提一事，並非故意逃匿不出庭，原審沒入保
    證金不當，爰提起抗告。
二、按「具保之被告逃匿者，應命具保人繳納指定之保證金額，
    並沒入之。不繳納者強制執行。保證金已繳納者，沒入之。
    」、「前項規定，於檢察官依刑事訴訟法第93條第3 項但書
    及第228 條第4 項命具保者，準用之」，刑事訴訟法第118
    條定有明文。
三、經查，被告前因偽造文書等案件，於偵查中經原審法院裁定
    提出保證金額新臺幣30,000元（見99年度偵聲字第37號卷第
    6 頁）後停止羈押，由具保人邱雅芳繳納現金後，將被告釋
    放候傳，有原審法院刑事保證金收據1 紙在卷可憑。嗣原審
    依被告之戶籍地址「高雄市○鎮區鎮○路163 巷9 號」及現
    住地址「高雄縣仁武鄉○○村○○路486 之9 號」寄送傳票
    ，通知於99年8 月11日上午10時30分進行準備程序，並依具
    保人乙○○地址「高雄縣仁武鄉○○村○○路486 之9 」通
    知，促請協同被告到庭，均因未獲會晤本人，亦無受領文書
    之同居人或受僱人，乃於99年7 月22日將執行傳票各寄存送
    達地之警察機關高雄巿政府警察局前鎮分局草衙派出所、高
    雄縣政府警察局仁武分局澄觀派出所，並作送達通知書，1
    份黏貼於應受送達人住所，另1 份置於該送達處所信箱或其
    他適當位置，以為送達，有送達證書各1 份附卷可稽。上開
    寄存送達依刑事訴訟法第62條準用民事訴訟法第138 條第2
    項規定，應經過10日至99年8 月1 日生效，並未逾就審期間
    7 日，自屬合法之送達。惟因被告並未於準備期日遵期到庭
    ，原審乃再依被告上開住址，囑託高雄市政府警察局前鎮分
    局及高雄縣政府警察局仁武分局執行拘提，均因被告未居住
    該處，致無法拘提到案等情，亦有拘票及拘提報告書各2 份
    在卷可查，又被告斯時並未在監執行或受羈押，亦有臺灣高
    等法院被告前案紀錄表在卷足憑，是以被告具保後，竟未居
    住於上開住居所，即逕自他遷，復未向原審陳明其實際居所
    ，致原審傳喚、拘提無著，足見被告當時業已逃匿無訛。
四、原審因而裁定將具保人乙○○所繳納之保證金3 萬元予以沒
    入，核無不合。抗告人仍執前詞，指摘原裁定不當，為無理
    由，應予駁回。
五、據上論結，應依刑事訴訟法第412 條，裁定如主文。
中    華    民    國    99    年    10    月    27    日
                  刑事第七庭    審判長法  官 莊飛宗
                                      法  官 謝宏宗
                                      法  官 蔡廣昇
以上正本證明與原本無異。
不得再抗告。
中    華    民    國    99    年    10    月    27    日
                                      書記官 曾允志

司法院資訊處製作；財團法人民間司法改革基金會備份。
